ACORDAO-COMPLETO-2442725

ACÓRDÃO DE RELAÇÃO

ACÓRDÃO DE RELAÇÃO 3206/2020 ATA 46/2020 - PLENÁRIO

Acórdão 3206/2020-TCU-Plenário
Vistos os embargos de declaração apresentados por Luiz Enok Gomes da Silva em face do Acórdão 2346/2020-TCU-Plenário, de minha relatoria, que julgou irregulares suas contas especiais relativas ao Convênio 222/2007 (Siafi 601516) , firmado pela Universidade Federal da Paraíba com a Fundação José Américo, e imputou-lhe débito solidário e multa individual, entre outras providências.
Considerando que o embargante foi notificado da deliberação em 1º/10/2020, segundo comprova o aviso de recebimento à peça 108;
considerando que os embargos de declaração foram protocolados em 14/10/2020 (peça 105) , ou seja, fora do prazo de 10 (dez) dias estabelecido no art. 34, §1º, da Lei  8.443/1992;
considerando que o embargante alegou, em suma, a existência dos seguintes vícios no acórdão deste Tribunal:
	a) contradição, uma vez que suas contas teriam sido julgadas irregulares em razão da não entrega de prestação de contas final e da presunção de má-fé, sendo, entretanto, reconhecido que:
	a.1) ele não seria gestor da Fundação José Américo quando do vencimento do prazo para a prestação de contas final, o que ensejaria a aplicação da Súmula TCU 230, em sua nova redação, por supostamente ter demonstrado a solicitação dos documentos referentes ao ajuste, sem que tivesse obtido êxito; e 
	a.2) o objeto do convênio teria sido executado;
	b) 	omissão, porque não haveria identificação do ato de malversação que implicasse sua condenação;
considerando que o embargante também fez alusão ao Acórdão 194/2019-TCU-Plenário, no qual sua responsabilidade teria sido afastada;
considerando que, com esses argumentos, o responsável busca, na verdade, a rediscussão do mérito da deliberação recorrida, o que não é admissível na via dos embargos de declaração;
considerando que o vício passível de saneamento por intermédio de embargos de declaração é o que eventualmente esteja presente entre as premissas utilizadas pelo julgador e a conclusão a que chegou, situação que não se caracteriza pela existência de diferenças de encaminhamento entre o julgamento e outras deliberações;
considerando que, em caso análogo, o Tribunal rejeitou embargos do mesmo responsável com teor semelhante, conforme o Acórdão 1903/2020-TCU-Plenário, de minha relatoria;
considerando que, por intempestividade, o TCU deliberou por não conhecer outros embargos opostos pelo responsável, consoante o Acórdão 275/2020-TCU-Segunda Câmara, igualmente de minha relatoria;
os ministros do Tribunal de Contas da União, reunidos em sessão do Plenário, ACORDAM, por unanimidade, com fundamento nos artigos 32, inciso II e parágrafo único, e  34 da Lei 8.443/1992, 143, inciso V, alínea "f", 277, inciso III, 278, § 2º, e 287, § 1º, do Regimento Interno, em:
não conhecer dos embargos de declaração em tela; e 
dar ciência desta deliberação ao embargante. 
1. Processo TC-Processo 029.349/2015-0 (TOMADA DE CONTAS ESPECIAL) 
	1.1. Classe de Assunto: I.
	1.2. Embargante/Responsáveis: 
	1.2.1 Embargante: Luiz Enok Gomes da Silva (CPF XXX.184.154-XX) .
	1.2.2. Responsáveis: Eugênio Paccelli Trigueiro Pereira (CPF XXX.996.854-XX) , Luiz Enok Gomes da Silva (CPF XXX.184.154-XX) e Fundação José Américo (CNPJ 08.667.750/0001-23) .
	1.3. Unidade: Universidade Federal da Paraíba.
	1.4. Relatora: ministra Ana Arraes.
	1.5. Relatora da deliberação recorrida: ministra Ana Arraes.
	1.6. Representante do Ministério Público: não atuou.
	1.7. Unidade Técnica: não atuou.
	1.8. Representação legal: Fábio Vinícius Maia Trigueiro (OAB/PB 16.027) representando Eugênio Paccelli Trigueiro Pereira; Washington Luís Soares Ramalho (OAB/PB 6.589) representando Maria Senharinha Soares Ramalho. 
	1.9. Determinações/Recomendações/Orientações: não há.

Universidade Federal da Paraíba.

ACORDAO-COMPLETO-2515043

Acórdão de Relação 2536/2021 - Plenário

Acórdão de Relação

ACORDAO-COMPLETO-2488007

Acórdão de Relação 1646/2021 - Plenário

ACORDAO-COMPLETO-2473610

Acórdão de Relação 948/2021 - Plenário

ANA ARRAES

ministra Ana Arraes.

Fábio Vinícius Maia Trigueiro (OAB/PB 16.027) representando Eugênio Paccelli Trigueiro Pereira; Washington Luís Soares Ramalho (OAB/PB 6.589) representando Maria Senharinha Soares Ramalho.

Não atuou.

TOMADA DE CONTAS ESPECIAL (TCE)

não atuou.